【裁判字號】    97,易,215
【裁判日期】    970428
【裁判案由】    竊盜
【裁判全文】
臺灣桃園地方法院刑事判決               97年度易字第215號
公  訴  人  臺灣桃園地方法院檢察署檢察官
被      告  乙○○
                    國民
                    現羈押於臺灣桃園看守所
上列被告因竊盜案件，經檢察官提起公訴（97年度偵字第5149號
），本院判決如下：
    主  文
乙○○攜帶兇器竊盜，累犯，處有期徒刑壹年陸月，扣案之老虎
鉗參支、電纜剪壹支、螺絲起子壹支、美工刀壹支、拔釘器壹支
、活動扳手壹支，均沒收。
    事  實
一、乙○○前於民國93年間，因竊盜案件，經臺灣高等法院以94
    年度上易字第810 號判決判處有期徒刑1 年6 月確定；又於
    94年間，因違反毒品危害防制條例案件，經臺灣桃園地方法
    院以94年度易字第595 號判決判處有期徒刑5 月確定，上述
    2 罪經臺灣桃園地方法院，以95年度聲字第2704號裁定定應
    執行有期徒刑1 年9 月，於94年12月19日入監執行，於96年
    5 月3 日縮短刑期假釋出監，所餘刑期付保護管束，於96年
    7 月16日假釋期滿，未經撤銷假釋，其未執行之刑，視為已
    執行完畢論。竟仍不知悔改，意圖為自己不法之所有，基於
    接續之犯意，先於97年2 月23日前不詳時日，持其所有，客
    觀上足以危害人之生命、身體之兇器老虎鉗3 支、電纜剪1
    支、螺絲起子1 支、美工刀1 支、拔釘器1 支，及活動扳手
    1 支，駕駛車牌號碼HG -6816號之自小客車，停放於桃園縣
    桃園市○○路12號暫廢棄未使用，且無人居住之「華隆股份
    有限公司」（下稱「華隆公司」）桃園廠停車場旁，攜帶上
    述兇器老虎鉗3 支、電纜剪1 支，穿越上述廠房牆壁破洞進
    入廠房內，剪取華隆公司委由丙○○保全管領之電纜線1 批
    ，並暫藏置於廠內，復於97年2 月23日夜間10時許，再以上
    述相同手法接續剪取同屬華隆公司委由丙○○保全管領之電
    纜線，連同前述已剪取之電纜線，分裝捆匝成8 袋、4 捆，
    藏放於廠內，欲於當日將贓物攜至上述自小客車離去。嗣經
    丙○○察覺廠內有人出入之異狀，遂通報警察到場，經警至
    廠外埋伏，待翌（24）日凌晨2 時許，乙○○步出廠外進入
    上述自小客車時，當場逮捕查獲，並於該車內附帶搜索，查
    扣乙○○所有上述供犯本案所用之兇器，及於廠內查扣上述
    贓物。
二、案經桃園縣政府警察局桃園分局報請臺灣桃園地方法院檢察
    署檢察官偵查起訴。
    理  由
壹、程序事項－證據能力部分
一、被告以外之人審判外陳述筆錄
    按被告以外之人於審判外之言詞或書面陳述，除法律有規定
    者外，不得作為證據。被告以外之人於審判外之陳述，雖不
    符前4 條（指刑事訴訟法第159 條之1 至第159 條之4）之
    規定，而經當事人於審判程序同意作為證據，法院審酌該言
    詞陳述或書面陳述作成時之情況，認為適當者，亦得為證據
    。刑事訴訟法第159 條第1 項、第159 條之5 第1 項，分別
    定有明文。查被告於審判程序中雖否認部分犯行，惟在本院
    告以何謂「證據能力」之意旨後，對於被告以外之人於審判
    外之書面陳述筆錄，及其他文書證據，均不爭執證據能力，
    公訴檢察官對此等證據之證據能力亦不爭執，足見審判外筆
    錄及文書具相當之可信性，依前述「同意性」之傳聞法則例
    外規定，被告以外之人於審判外之陳述均具證據能力。
二、按被告之自白，非出於強暴、脅迫、利誘、詐欺、疲勞訊問
    、違法羈押或其他不正之方法，且與事實相符者，得為證據
    ，刑事訴訟法第156 條第1 項定有明文。被告於準備程序及
    審判期日均否認部分犯行，僅坦承欲進入廠內行竊，但未著
    手即遭逮捕，對於警詢筆錄之證據能力辯稱（略以）：因遭
    警察逮捕時，不承認竊盜事實，有人踢其兩下，因為害怕而
    承認，製作警詢筆錄前已經與警講好，如承認就可交保出來
    ，但後來還是被羈押，所以不願承認云云（參閱本院97年3
    月31日訊問筆錄第3 頁、97年4 月14日審判筆錄第12頁）。
    惟查被告於同日偵查中之偵訊筆錄、偵查中羈押訊問筆錄，
    及本院準備程序之羈押訊問時，均坦承上述犯罪事實，且隻
    字未提遭警刑求之事，其陳述已有反覆不一致之情，致其憑
    信性堪疑，且經證人即查獲被告之司法警察員甲○○到庭證
    稱（略以）：被告坦承扣案東西（指電纜線）是他剪的，逮
    捕被告時，被告有掙扎，有被我們壓住在車後行李箱上，但
    沒有人踢打被告，製作筆錄時，並沒有對他刑求逼供，且有
    同步錄音等語（參閱97年4 月14日審判筆錄第3 頁以下）。
    是足認被告縱有遭逮捕警察施以強制力，惟當屬逮捕過程中
    可以容忍之合理範圍所為，輔以被告於偵查中、偵查羈押訊
    問，及本院羈押訊問中均坦承犯行，且經互核與警詢自白筆
    錄所述均符之情觀之，足認被告之警詢筆錄當係基於自由意
    志下所為陳述，而未有如所被告所辯遭警刑求之情。本件應
    係被告依其過去經驗而主觀判斷，如自白犯行當可獲得具保
    機會，豈料自偵查至審判中均遭羈押，始起意謊稱其受刑求
    云云，以冀脫免罪責。是被告主張遭受刑求始為自白云云，
    委無足採。而本院亦查無明顯事證足證檢、警機關於製作該
    等筆錄，有對被告施以不正方法之情事，是被告於審判外之
    陳述，均係出於任意性之陳述，且與事實相符，均認具證據
    能力。
貳、實體事項－證明力部分
一、訊據被告否認上述犯行，辯稱（略以）：本來要進去偷，但
    看見工廠裡面有2 、3 個人，所以不敢進去，那些電纜線都
    是他們剪好的，非其所剪。扣案老虎鉗、電纜剪等工具係其
    做水電工之工具，其等規格不可能剪得斷扣案電纜線云云。
    惟查被告於偵查中聲請羈押之訊問，及本院依職權為羈押訊
    問之準備程序時，均對法官坦承上述犯罪事實（參閱本院97
    年2 月24日聲請羈押卷第27頁、本院97年3 月10日訊問筆錄
    第2-3 頁），經核及互核與被告之警詢及偵查訊問自白筆錄
    內容所述情節均大致相符（參閱偵查卷宗第9-10頁、41頁）
    ，而被告數次自白筆錄均不否認持其車內查扣之電纜剪等工
    具剪斷電線等語，足認被告並非自始否認犯行，其陳述已有
    前後不一，而打擊自己憑信性之情。另經檢察官聲請傳喚證
    人即查獲被告之司法警察甲○○證述（略以）：「我們接到
    保全報案，提供竊賊的車號停在興邦路上，我與同事駕車前
    往現場，我的車子可以看到嫌犯的車子，車號為HG-7816 號
    ，我們埋伏等候很久，發現被告從工廠方向走出來並開啟車
    門上車，於是我們上前逮捕，被告經我們控制後，發現車內
    有犯案工具，車內還有數只空的麻布袋，應該是要裝贓物的
    ，我們當場詢問被告，被告說那些袋子是工廠內拿出來，要
    裝這些電纜線。且在被告車上發現1 只黑色手提袋拿出來的
    電線，其與現場捆綁電纜線的細電線為同樣的電線，經我們
    拍攝相片附卷，偵查卷第36頁下方相片即被告車內之電線，
    而自偵查卷第35頁上方相片，可以明顯看出廠內被竊電纜線
    有被細電線綑綁之情。我們帶被告回派出所，被告坦承電纜
    線這些東西是他剪的，他也承認有一些是之前先剪好，要找
    時間進去裝，因為從晚上11點報案時間，到我們隔日凌晨1
    點多逮捕他，不可能剪完這麼多電線（參閱97年4 月14日審
    判筆錄第3-5 頁）。互核以證人即保全人員丙○○之證稱（
    略以）：我於案發前幾天上班就看過被告那部車，案發當日
    上班又看到那台車，我先將車號記下來，懷疑那是小偷開的
    車，當日發現停車場附近的垃圾堆有聲音，懷疑有人行竊，
    所以報警，後來發現有一個人背著東西走過去，而又報警，
    工廠是廢棄的工廠，當日我看見裡面祇有一個人等語（參閱
    97 年4月14日審判筆錄第7-9 頁），相符一致，益證被告係
    一個人於查獲日之前即先駕車至工廠盜剪電纜，而於案發當
    日再行前往盜剪，並意圖搬運至車上時遭警查獲。此外，復
    有自被告車上查扣之老虎鉗3 支、電纜剪1 支、螺絲起子1
    支、美工刀1 支、拔釘器1 支，及活動扳手1 支等物，提示
    被告不否認為其所有，而另經證人甲○○依其偵辦多起行竊
    電纜線案件之經驗證稱（略以）：扣案電纜線以一把油壓剪
    即可剪斷，但要削去電纜線的外皮，取裡面的銅線就需要老
    虎鉗及美工刀，粗一點的電纜線還需要螺絲起子，先用美工
    刀割開後，再用螺絲起子插進去撬開外皮，而用老虎鉗將銅
    線拉出來。扣案扳手可能是用來分開固定在某些器具上的電
    纜線等語（參閱97年4 月14日審判筆錄第6-7 頁）。足認被
    告所辯扣案工具不可能剪斷電纜線，係其從事水電之工具云
    云，不足採信，而扣案上述工具於客觀上仍足以對人之生命
    、身體、安全造成危害，亦堪證明。綜上所述，被告所辯不
    足採信，本案事證明確，犯行堪已認定，應予論罪科刑。
二、核被告乙○○所為係犯刑法第321 條第1 項第3 款之攜帶兇
    器加重竊盜罪。按本條項款所指「兇器」之認定標準，最高
    法院判例向採客觀說之立場，且具體以「螺絲起子」為例，
    認為螺絲起子即屬本條項款之「兇器」種類，而謂：「係以
    行為人攜帶兇器竊盜為其加重條件，此所謂兇器，其種類並
    無限制，凡客觀上足對人之生命、身體、安全構成威脅，具
    有危險性之兇器均屬之，且祇須行竊時攜帶此種具有危險性
    之兇器為已足，並不以攜帶之初有行兇之意圖為必要。螺絲
    起子為足以殺傷人生命、身體之器械，顯為具有危險性之兇
    器」等語（參見最高法院79年台上字第5253號判例），實務
    見解亦多從之。是自實務向來認為以客觀上「足對人之生命
    、身體、安全構成威脅，具有危險性」，而不考慮行為人主
    觀上意圖之見解，被告所持上述作案工具，仍屬本條項款所
    稱「兇器」。又被告分於97年2 月23日前不詳時日及當日，
    接續竊取電纜線先捆綁，意圖一次載運之行為，係基於概括
    之接續犯意為之，為接續犯之實質上一罪，檢察官雖僅起訴
    於97年2 月23日當日犯行，惟基於起訴及審判不可分原則，
    本院自得一併審究。末查被告有如事實欄所示犯罪科刑執行
    完畢情形，有臺灣高等法院被告前案紀錄表1 件在卷可查，
    其受有期徒刑執行完畢後，於5 年內故意再犯本件有期徒刑
    以上之罪，為累犯，應依刑法第47條第1 項規定，加重其刑
    。爰審酌被告身體健全，卻無視他人所有物，不思以正當方
    式獲取財物，竟圖不勞而獲行竊等犯罪動機、目的，且持客
    觀上足作為兇器之老虎鉗、電纜剪等工具犯案之犯罪手段，
    其所為已造成華隆公司的財產損失，且被告於偵查及本院依
    職權為羈押訊問時雖均坦承犯行，惟於其後準備程序及審判
    期日均飾詞否認犯行，甚且不惜捏造其遭警察刑求以為抗辯
    ，並因而耗費本院傳訊證人之司法調查時日之犯後態度等一
    切情狀，從重量處如主文所示之刑。末查扣案之老虎鉗3 支
    、電纜剪1 支、螺絲起子1 支、美工刀1 支、拔釘器1 支及
    活動扳手1 支，均屬被告所有，且係用以供犯本件犯行所用
    之物，業如前述，應依刑法第38條第1 項第2款之規定，併
    宣告均沒收。
據上論斷，應依刑事訴訟法第299條第1項前段，刑法第321條第1
項第3 款、第47條第1 項、第38條第1 項第2 款、第3 項，刑法
施行法第1 條之1 第1 項、第2 項前段，判決如主文。
本案經檢察官鍾雅蘭到庭執行職務。
中    華    民    國     97    年    4    月    28    日
                          臺灣桃園地方法院刑事第六庭
                              法  官  錢  建  榮
以上正本證明與原本無異。
如不服本判決，應於判決送達後10日內向本院提出上訴狀（應附
繕本），其未敘述上訴理由者，應於上訴期間屆滿後20日內補提
理由書狀於本院，上訴於臺灣高等法院。
                              書記官  李  玉  華
中    華    民    國    97    年    4     月    29    日
附錄本案論罪科刑法條全文：
中華民國刑法第321條
犯竊盜罪而有左列情形之一者，處6 月以上、5 年以下有期徒刑
：
一、於夜間侵入住宅或有人居住之建築物、船艦或隱匿其內而犯
    之者。
二、毀越門扇、牆垣或其他安全設備而犯之者。
三、攜帶兇器而犯之者。
四、結夥三人以上而犯之者。
五、乘火災、水災或其他災害之際而犯之者。
六、在車站或埠頭而犯之者。
前項之未遂犯罰之。


司法院資訊處製作；財團法人民間司法改革基金會備份。
